臺灣臺中地方法院刑事判決　94年度交易字第139號
公　訴　人　臺灣臺中地方法院檢察署檢察官
被　　　告　甲○○
上列被告因過失致死案件，經檢察官提起公訴（94年度偵字第
878號），本院合議庭裁定適用簡式審判程序，判決如下：
    主    文
甲○○因過失致人於死，處有期徒刑陸月，如易科罰金，以佰
元折算壹日。
    犯罪事實
一、甲○○於民國九十二年間因竊盜罪，經臺灣雲林地方法院判
    處有期徒刑六月，如易科罰金以三百元折算一日，緩刑三年
    確定，尚在緩刑中，竟猶不知警惕，明知其駕駛執照已遭吊
    銷，不應駕駛車輛，仍於九十三年十二月十二日晚上，駕駛
    車牌號碼ＮＹ─二六四一號自小客車沿臺中縣大雅鄉○○村
    ○○○路由南往北方向行駛。同日二十時許，其駕車行至該
    路與民生路交岔路口時，理應注意行經行人穿越道時應減速
    慢行，遇有行人穿越時，無論有無交通警察指揮或號誌指示
    ，均應暫停讓行人先行通過，並應注意車前狀況，隨時採取
    必要之安全措施，而當時天候晴、夜間有照明、路面乾燥無
    缺陷、亦無障礙物、視距良好，依當時情形，又無不能注意
    之情事，竟疏未注意及此，逕行通過上開交岔路口，適有女
    童陳芳婷亦未依號誌指示，逕沿民生路行人穿越道由東往西
    方向穿越中清南路，雙方因此過失發生撞擊，陳芳婷因而當
    場倒地，受有頭部外傷等傷害，嗣經送醫急救後因顱內出血
    於同月十四日二十一時三十分許不治死亡。甲○○於犯罪後
    ，有偵查權限之人知悉犯罪人之前，主動向到場處理事故員
    警陳明自己係肇事者，並陳述肇事經過，自首接受裁判。
二、案經臺灣臺中地方法院檢察署檢察官據報相驗後自動檢舉偵
    查起訴。
    理    由
一、上開犯罪事實，業據被告甲○○於本院審理時自白不諱，核
    與證人林建宏於警詢所證之情相符，且有道路交通事故現場
    圖、道路交通事故調查報告表、澄清醫院診斷證明書、臺中
    縣警察局舉發違反道路交通管理事件通知單各一份照片，現
    場照片九張、履勘現場筆錄一份附卷可稽及路口監視器光碟
    、陳芳婷毛髮一根扣案可證。而被害人陳芳婷因本件車禍受
    傷死亡，亦經臺灣臺中地方法院檢察署檢察官督同法醫師相
    驗屬實，製有勘驗筆錄、相驗屍體證明書、驗斷書在卷可憑
    。按駕駛人應注意車前狀況，隨時採取必要安全措施；汽車
    行近行人穿越道時，應減速慢行，遇有行人穿越時，無論有
    無交通警察指揮或號誌指示，均應暫停讓行人先行通過，道
    路交通安全規則第九十三條第一項第四款、第一百零三條各
    訂有明文。被告駕車自應注意上述道路交通安全規定。而事
    故當時天候晴、夜間有照明、路面乾燥無缺陷、亦無障礙物
    、視距良好，有上開道路交通事故調查報告表（一）在卷可
    查，本件車禍時之天候、路況皆良好，依當時情形，被告並
    無不能注意之情事，其行駛行向之中清南路雖為綠燈，然被
    害人陳芳婷既係行走於人行穿越道上，縱然被害人陳芳婷行
    向為紅燈，被告仍應注意禮讓行人通行，被告竟疏未注意行
    經行人穿越道時應減速慢行，遇有行人穿越時，無論有無交
    通警察指揮或號誌指示，均應暫停讓行人先行通過，並應注
    意車前狀況，隨時採取必要之安全措施之規定，貿然行駛，
    致發現被害人陳芳婷時閃避不及，駕車肇事，致被害人陳芳
    婷受有頭部外傷之傷害，導致顱內出血死亡，被告顯有過失
    甚明，被告之自白應與事實相符。雖被害人陳芳婷未依號誌
    指示，逕沿民生路行人穿越道由東往西方向穿越中清南路，
    於本件事故之發生亦有過失，然此僅係被害人是否與有過失
    之問題，並不能因此解免被告過失之責任。而被告之過失行
    為與被害人之死亡間具有相當因果關係。本件事證明確，被
    告過失致死之犯行洵堪認定。
二、核被告甲○○所為，係犯刑法第二百七十六條第一項之過失
    致死罪。被告原領有之駕駛執照於本件事故前已遭吊銷，係
    無照駕駛，業經被告自白屬實，且本件被害人陳芳婷係於人
    行穿越道遭被告駕車撞及，是以被告無照駕駛及行經人行穿
    越道不依規定讓行人優先通行，因而致被害人死亡，依法應
    負刑事責任，應依道路交通管理處罰條例第八十六條第一項
    規定，加重其刑。又被告於犯罪後，有偵查權限之人知悉犯
    罪人之前，主動向到場處理事故員警陳明自己係肇事者，並
    陳述肇事經過，有臺中縣警察局豐原分局相驗案件初步調查
    報告表暨報驗書在卷可考，為對於未發覺之犯罪自首接受裁
    判，應依刑法第六十二條前段之規定減輕其刑並先加後減。
    爰審酌被告過失程度之輕重，被害人陳芳婷因本件車禍事故
    死亡所生危害重大，惟被害人陳芳婷亦應負過失責任，被告
    肇事後坦承犯行，犯後態度尚稱良好及肇事後被告尚未能與
    被害人家屬達成民事和解，並賠償損害等一切情狀，量處如
    主文所示之刑，並諭知易科罰金之折算標準。
據上論斷，應依刑事訴訟法第二百七十三條之一第一項、第二百
九十九條第一項前段，刑法第二百七十六條第一項、第六十二條
前段、第四十一條第一項前段，道路交通管理處罰條例第八十六
條第一項，罰金罰鍰提高標準條例第一條前段、第二條，判決如
主文。
本案經檢察官乙○○到庭執行職務。
中　　華　　民　　國　　94　　年　　8 　　月　　9 　　日
                  交通法庭  法　官  張清洲
以上正本證明與原本無異。
如不服本判決，應於送達後十日內向本院提出上訴狀（須附繕本
），上訴於臺灣高等法院臺中分院。
                            書記官　沈筱玲
中　　華　　民　　國　　94　　年　　8 　　月　　9 　　日
附錄論罪科刑法條
刑法第二百七十六條第一項
因過失致人於死者，處二年以下有期徒刑、拘役或二千元以下罰
金。
